【裁判字號】    98,家聲,216
【裁判日期】    980617
【裁判案由】    認可離婚
【裁判全文】
臺灣臺南地方法院民事裁定             98年度家聲字第216號
聲  請  人  甲○○
相  對  人  乙○○
上列當事人間聲請認可離婚事件，本院裁定如下：
    主      文
大陸地區福建省連江縣人民法院西元二００七年（民國九十六年
）七月九日所為而於西元二００七年（民國九十六年）十月七日
生效之（二００七）連民初字第七八五號民事確定判決應予認可
。
聲請程序費用新臺幣壹仟元由相對人負擔。
    理      由
一、按在大陸地區作成之民事確定裁判，不違背臺灣地區公共秩
    序或善良風俗者，得聲請法院裁定認可，臺灣地區與大陸地
    區人民關係條例第74條第1項定有明文。
二、本件聲請意旨略以：聲請人潘勝男係臺灣人民，相對人乙○
    ○係大陸地區人民，原係夫妻關係，嗣相對人向大陸地區福
    建省連江縣人民法院提起離婚訴訟，業經大陸地區福建省連
    江縣人民法院以（2007）連民初字第785號民事判決准許兩
    造離婚確定，並已於民國96年10月7日生效，此經福建省連
    江縣公證處以（2009）連證內字第65、66號公證在案，故聲
    請本院認可該確定判決等語，並提出大陸地區福建省連江縣
    人民法院（2007）連民初字第785號民事判決書、生效證明
    書、福建省連江縣公證處（2009）連證內字第65、66號公證
    書、財團法人海峽交流基金會（98）南核字第027459、0274
    64號證明為證。
三、經查：聲請人提出之大陸地區福建省連江縣人民法院（2007
    ）連民初字第785號民事判決書、生效證明書、福建省連江
    縣公證處（2009）連證內字第65、66號公證書，業經我國財
    團法人海峽交流基金會驗證，有該基金會（98）南核字第02
    7459、027464號證明在卷足憑，則該判決書自堪信為真正。
    次查，上開判決係就聲請人與相對人間之離婚事件所為之裁
    判，由大陸地區福建省連江縣人民法院管轄審理，並未違背
    我國有關離婚事件專屬管轄之規定。又其判決內容略以：「
    原、被告由於草率結婚，婚姻基礎差，婚後夫妻感情一般，
    特別是被告返回臺灣後，雙方即失去聯繫，夫妻分居生活至
    今已滿兩年，可以認定原、被告夫妻感情確已破裂。現原告
    主張與被告離婚，符合法定離婚條件，依法予以准許。判決
    如下：准予原告乙○○與被告甲○○離婚。」，核其判決離
    婚所舉事由，亦與我國民法第1052條第2項規定並無不合，
    堪認該判決不違背臺灣地區之公共秩序或善良風俗。從而，
    本件聲請於法核無不合，應予認可。
四、依臺灣地區與大陸地區人民關係條例第1條後段、第41條第1
    項，非訟事件法第21條第2項，民事訴訟法第78條，裁定如
    主文。
中    華    民    國    98    年    6     月    17    日
                  家事法庭  法  官  楊  佳  祥
以上正本證明與原本無異。
如不服本裁定應於送達後10日內向本院提出抗告狀（附具繕本）
，並應繳納抗告費新台幣1000元。
中    華    民    國    98    年    6     月    17    日
                            書記官  葉  芳  如


司法院資訊處製作；財團法人民間司法改革基金會備份。
